【裁判字號】    89,交訴,101
【裁判日期】    890831
【裁判案由】    過失致死
【裁判全文】
臺灣臺中地方法院刑事判決                        八十九年度交訴字第一一號
    公  訴  人  臺灣台中地方法院檢察署檢察官
    被      告  乙○○
右列被告因過失致死案件，經檢察官提起公訴 (八十九年度偵字第八一七號)本院
判決如左：
    主  文
乙○○從事業務之人，因業務上之過失致人於死，處有期徒刑伍月。緩刑肆年。
    事  實
一、乙○○平日駕駛機車附掛拖板車用以拾荒為業，係以駕駛為其附隨業務之人，於
    民國八十八年七月十五日，騎乘車牌號碼ＪＷＭ─７２９號機車後附掛拖板車，
    沿台中縣豐原市○○路，由水源路六八巷欲往豐陽國中方向行駛。於同日十七時
    四十分許，行經水源路六八巷三三四號前，當時之天候、路況皆良好，其原應注
    意按汽車除行駛於單行道或指定行駛於左側車道外，在未劃標線之道路，應靠右
    行駛。而依當時情形又無不能注意之情事，竟疏於注意，而貿然偏左行駛，適有
    劉輝煌騎乘車牌號碼ＪＦＹ─４０３號機車，因酒醉控制力薄弱亦疏於注意車前
    狀況並減速慢行，沿同路自對向行駛而來，欲煞避不及，致其所駕駛之機車碰撞
    乙○○機車後附掛拖板車，因而人車倒地，致劉輝煌受有顱內出血等傷害，經送
    醫後不治死亡。
二、案經檢察官據報相驗後自動檢舉偵查起訴。
    理  由
一、訊據被告乙○○固坦承曾騎乘機車與被害人劉輝煌發生車禍一情不諱，但矢口否
    認涉有過失致人於死之犯行，辯稱：伊有靠邊行駛，係對方騎過來撞伊之人力拉
    車，伊並無過失云云。惟查，被告右揭犯罪事實，業據被害人劉輝煌之妻甲○○
    於警訊、偵查中指訴甚詳，又有交通事故調查報告表現場及現場照片六幀附卷可
    稽。且依卷附現場圖及照片顯示，該肇事路段路寬僅四、四公尺，機車橫向右倒
    於其行向之右側，前輪距左側路邊二、四公尺，掉落物及血跡均遺於機車附近等
    情以觀，足見被告駕駛機車違規附掛拖板車，行經彎道狹路路段偏左行駛不當，
    已可認定。是被告辯稱伊有靠邊行駛，並無過失云云，要屬卸責之詞，殊不足取
    。又被害人確因本件車禍而死亡，復經檢察官督同本署法醫相驗屬實，製有相驗
    屍體證明書、勘驗筆錄、驗斷書各一份及相驗照片附卷可稽。按汽車除行駛於單
    行道或指定行駛於左側車道外，在未劃標線之道路，應靠右行駛，道路交通安全
    規則第九十五條前段定有明文。被告駕車自應注意上述道路交通安全規定。又依
    附卷之交通事故調查報告表所載，本件肇事時、地之天候、路況皆良好，則肇事
    當時，被告亦無不能注意之情事，其竟疏未注意及此，而貿然偏左行駛致其拖板
    車擦撞劉輝煌機車倒地，致受有顱內出血等傷害，經送醫後不治死亡。足認被告
    之騎乘機車之失當行為，顯有過失。再本件車禍經送鑑之結果，亦認被筘行為有
    過失，此有台灣省行車事故鑑定委員會府覆議字第８９０１１２號覆議意見書在
    卷可憑。雖台灣省行車事故覆議鑑定委員鑑定結果，認被害人劉輝煌無肇事因素
    等語，惟查被害人劉輝煌係酒醉駕車，其血液中酒精濃度為３００ＭＧ／ＤＬ（
    換算呼氣酒精濃度為每公升一、五毫克）此有省立豐原醫院檢驗報告書一紙附卷
    可按；是本件車禍被害人劉輝煌因酒醉控制力薄弱，亦疏於注意車前狀況並減速
    慢行，亦有過失可以認定，而前開台灣省行車事故覆議鑑定委員鑑定結果，認被
    害人劉輝煌無肇事因素，顯未斟酌被害人劉輝煌係酒醉駕車之事實，予以鑑定，
    是上開鑑定報告此部分核與事實不符，亦不足取。再被害人確因本件車禍，顱內
    出血致死，則被告過失駕車肇事行為，與被害人劉輝煌之死亡結果間，自具有相
    當因果關係，被告過失致死犯行已堪認定。
二、查被告乙○○平日駕駛機車附掛拖板車用以拾荒為業，係以駕駛為其附隨業務之
    人，核被告所為係犯刑法第二百七十六條第二項之罪。爰審酌被告過失程度非重
    、被害人酒醉駕車亦應負過失責任、被告肇事後態度及肇事後被告對被害人家屬
    未為民事賠償，係因經濟拮据等一切情狀，量處如主文所示之刑。又查被告前未
    曾受有期徒刑以上刑之宣告，有被告之前科紀錄在卷可按。被告因過失致犯本罪
    ，其經此教訓，當知謹慎而無再犯之虞，且查被告年近七旬，現患有腦中風及高
    血壓等重症，此有診斷証明書一紙附卷可按，本院認本判決所宣告之刑，以暫不
    執行為宜，爰併宣告緩刑肆年，以勵自新。
據上論斷，應依刑事訴訟法第二百九十九條第一項前段、刑法第二百七十六條第二項
、第七十四條第一款，罰金罰鍰提高標準條例第一條前段，判決如主文。
中      華      民      國    八十九    年      八      月    三十一    日
                                      台灣台中地方法院交通法庭
                                          法  官    許  金  樹
右正本證明與原本無異。
如不服本判決，應於判決送達後十日內向本院提出上訴狀，上訴於臺灣高等法院臺中
分院(須附繕本)。
                                           書記官
中      華      民      國    八十九    年      九      月    三        日
附錄論罪科刑實體法條文：
刑法第二百七十六條第二項：
從事業務之人，因業務上之過失犯前項之罪者，處五年以下有期徒刑或拘役，得併科
三千元以下罰金。
(罰金部份業經提高十倍為三萬元)


司法院資訊處製作；財團法人民間司法改革基金會備份。
